【裁判字號】    99,家聲,98
【裁判日期】    990402
【裁判案由】    裁定認可
【裁判全文】
臺灣臺中地方法院民事裁定              99年度家聲字第98號
聲  請  人  葉海麗
相  對  人  王國信
上列當事人聲請裁定認可（大陸地區判決書）事件，本院裁定如
下：
    主  文
中華人民共和國河南省南陽市中級人民法院（二００六）南民一
初字第十六號民事判決書（於民國九十六年九月十五日生效），
應予認可。
聲請程序費用由聲請人負擔。
    理  由
一、按在大陸地區作成之民事確定判決、民事仲裁判斷，不違背
    臺灣地區公共秩序或善良風俗者，得聲請法院裁定認可，臺
    灣地區與大陸地區人民關係條例第七十四條第一項定有明文
    。從而，在大陸地區作成之民事確定裁判欲在臺灣地區發生
    裁判之效力者，依首開規定，即須聲請法院裁定認可。
二、本件聲請意旨略以：聲請人為大陸地區人士，聲請人與相對
    人原為夫妻，於民國九十四年三月八日結婚，嗣於九十六年
    三月十三日經大陸地區河南省南陽市中級人民法院以（二０
    ０六）南民一初字第十六號民事判決離婚，並已於九十六年
    九月十五日生效，因上開大陸地區作成之民事判決，並未違
    反臺灣地區之公共秩序或善良風俗，為此聲請裁定認可上開
    確定判決等語。並提出該判決書、生效證明、經財團法人海
    峽交流基金會認證之公證書及戶籍謄本等為憑。
三、經查：聲請人及相對人於九十四年三月八日在大陸地區登記
    結婚（按未在台灣戶政機關為結婚之登記），嗣後因故請求
    大陸地區法院判決離婚，有聲請人所提之河南省南陽市中級
    人民法院（二００六）南民一初字第十六號民事判決書為證
    ，且意旨略以：原告葉海麗（即聲請人）訴稱，九十四年三
    月間其與被告王國信（即相對人）經人介紹認識，婚後經常
    為家庭瑣事爭執，致使夫妻感情完全破裂，請求令原、被告
    離婚。被告王國信未做答辯。經審理查明，原告葉海麗與被
    告王國信於九十四年經人介紹認識，於九十五年三月八日登
    記結婚，因婚前缺乏了解，婚後常為家庭瑣事爭執，感情破
    裂，本院認為原告請求離婚，理由正當，本院予以支持。依
    照中華人民共和國婚姻法第三十二條的規定，判決如下：准
    予原告葉海麗與被告王國信離婚等語。核該上開離婚所舉事
    由符合我國民法第一千零五十二條第二項規定難以維持婚姻
    之重大事由，足見該民事判決書內容，並無違背我國法律有
    關規定。本件審查聲請人提出前揭財團法人海峽交流基金會
    對於在大陸地區製作之文書所為之驗證，依臺灣地區與大陸
    地區人民關係條例第七條、同條例施行細則第八條之規定，
    推定上開判決書為真正。是本院認為本件之民事判決書並不
    違背臺灣地區公共秩序或善良風俗，揆諸前揭規定，應予認
    可。
四、依非訟事件法第二十一條第一項前段，裁定如主文。
中    華    民    國    99    年    4     月    2     日
                  家事法庭    法  官  簡賢坤
以上正本係照原本作成。
如對本裁定抗告須於裁定送達後十日內向本院提出抗告狀（需附
繕本）。
中    華    民    國    99    年    4     月    2     日
                              書記官  廖日晟

司法院資訊處製作；財團法人民間司法改革基金會備份。
